【裁判字號】    96,易,1866
【裁判日期】    970118
【裁判案由】    恐嚇取財等
【裁判全文】
臺灣彰化地方法院刑事判決              96年度易字第1866號
公  訴  人  臺灣彰化地方法院檢察署檢察官
被      告  甲○○
上列被告因恐嚇取財等案件，經檢察官提起公訴（96年度偵字第
10551號），本院裁定依簡式審判程序審理，判決如下：
    主  文
甲○○竊盜，處有期徒刑貳月。又意圖為自己不法之所有，以恐
嚇使人將本人之物交付，處有期徒刑陸月。應執行有期徒刑柒月
。扣案之長柄網子壹支、手札單壹張、NOKIA廠牌行動電話壹支
均沒收之。
    犯罪事實
一、甲○○因缺錢花用，竟意圖為自己不法之所有，為逃避檢警
    查緝，先於民國96年7月間，藉由報紙得知姓名、年籍均不
    詳之成年男子欲販售以他人名義申設之金融帳戶存簿（含金
    融卡）及行動電話使用SIM 卡之廣告訊息後，即依前述廣告
    所留載之電話與前述男子聯繫後，於同年7月底，在嘉義縣
    水上交流道附近，以每本存簿新台幣（下同）8000元，SIM
    卡每張2000元之價格，向前述男子購買中華郵政總局六腳蒜
    頭郵局（戶名陳勝陽，局號：0000000，帳號：0000000）之
    存簿1本及金融卡1張（另亦購得申設資料不詳之郵局存簿1
    本），及NOKIA廠牌行動電話1支（內含由陳貴美名義申設之
    SIM卡1張，電話號碼為0000000000）後，自96年8月間起至
    同年11月13日止，先後自嘉義縣至屏東小琉球沿海，以自備
    水桶潑水，以濺起之水花，吸引經長途飛行後飢渴交加之賽
    鴿飛下休息飲水，適乙○○所飼養之賽鴿，於96年10月29日
    在嘉義縣布袋鄉海邊，因甲○○之吸引而飛下休息飲水，甲
    ○○再趁機持自備之長柄網子，自旁迅速將正在飲水、鬆弛
    戒心之鴿子網起，以此方式置於自己實力支配下，得手後於
    當日再依賽鴿腳環上留載賽鴿所有人之聯絡電話，以前所購
    得之行動電話門號撥乙○○所有0000000000號之聯絡電話，
    並對之恫稱：鴿子在我這裡，如欲取回需將1600元之金額匯
    入前述郵局帳戶等語，致乙○○因恐慌賽鴿遭人宰殺，而於
    當日在彰化南瑤郵局依甲○○指示將金額匯入前述郵局帳戶
    中。甲○○確認款項已匯入前述郵局後，再委請不知情之林
    明助（另由臺灣彰化地方法院檢察署檢察官為不起訴處分）
    駕駛車牌號碼0199-NU號自小客車，載甲○○前往嘉義縣鹿
    草鄉鹿草郵局之自動櫃員機提領款項。嗣經乙○○匯款後，
    報請彰化縣警察局刑警大隊第三偵查隊偵辦，經員警調閱甲
    ○○提領贓款之自動櫃員機提款監視畫面及行進路線之路口
    監視器畫面後，依提領贓款者駕駛之自小客車車牌號碼判讀
    駕駛人即為林明助後，員警即於96年11月13日上午7時25分
    許，持搜索票及本檢察官開立之拘票，至嘉義縣鹿草鄉松竹
    村竹子121號拘提林明助後，再依林明助之指認，於該日上
    午7時55分許，至嘉義縣六腳鄉灣北村灣內333號拘提甲○○
    ，始知上情。並扣得竊取鴿子使用之長柄網子1支、前述郵
    局帳簿1本（含金融卡1張）、手札單1張及前開廠牌行動電
    話1支（含0000000000號之SIM卡1張）等物。
二、案經被害人乙○○訴由彰化縣警察局移送臺灣彰化地方法院
    檢察署檢察官偵查起訴。
    理    由
一、本件被告甲○○所犯係死刑、無期徒刑、最輕本刑為3年以
    上有期徒刑之罪或高等法院管轄第1審案件以外之罪，並於
    本院行準備程序時就被訴事實為有罪之陳述，本院合議庭依
    前揭規定，經評議結果，裁定改由受命法官獨任行簡式審判
    程序，合先敘明。
二、上揭犯罪事實，業據被告甲○○於警詢、偵查及本院審理中
    坦承不諱；亦據證人即被害人乙○○於警詢、偵查中證述甚
    詳，復有郵政國內匯款執據、帳戶交易明細表、通聯調閱查
    詢單、查獲照片等附卷可憑。是認被告自白核與事實相符；
    被告犯刑應堪認定。
三、核被告所為，係犯刑法第三百二十條第一項之竊盜罪，及犯
    刑法第三百四十六條第一項恐嚇取財罪。被告所犯竊盜、恐
    嚇取財犯行，其犯意各別，行為互殊，應予以分論併罰。爰
    審酌被告並無前科之素行、本件犯罪之情節，其獲取之金錢
    為1600元、被告於犯後坦承其犯行態度尚佳、復於事後返還
    被害人被贖之金錢（有和解書1紙附卷可憑）等一切情狀，
    量處被告如主文所示之刑，並定其應執行之刑。
四、扣案之長柄網子1支、手札單1張、NOKIA廠牌行動電話1支，
    為被告所有、供本件犯罪使用之物，均應沒收之。至扣案之
    SIM卡1張，其所有權屬於電信公司，故不諭知沒收。
據上論斷，應依刑事訴訟法第二百七十三條之一第一項、第二百
九十九條第一項前段，刑法第三百二十條第一項、第三百四十六
條第一項、第五十一條第一項第五款、第三十八條第一項第二款
，刑法施行法第一條之一，判決如主文。
本案經檢察官陳茂榮到庭執行職務
中    華    民    國    97    年    1    月    18    日
                  刑事第三庭      法  官 吳俊螢
以上正本證明與原本無異。
如不服本判決，應於判決送達後10日內，向本院提出上訴書狀，
上訴書狀應「敘述具體上訴理由」，並按他造當事人之人數附繕
本。「切勿逕送上級法院」。
告訴人或被害人對於判決如有不服具備理由請求檢察官上訴者，
其上訴期間之計算係以檢察官收受判決正本之日期為準。
中    華    民    國    97    年    1    月    18    日
                                  書記官 林怡吟
附錄本案論罪科刑法條全文：
中華民國刑法第320條
（普通竊盜罪、竊佔罪）
意圖為自己或第三人不法之所有，而竊取他人之動產者，為竊盜
罪，處 5 年以下有期徒刑、拘役或 5 百元以下罰金。
意圖為自己或第三人不法之利益，而竊佔他人之不動產者，依前
項之規定處斷。
前二項之未遂犯罰之。
中華民國刑法第346條
意圖為自己或第三人不法之所有，以恐嚇使人將本人或第三人之
物交付者，處6月以上5年以下有期徒刑，得併科1千元以下罰金
。
以前項方法得財產上不法之利益，或使第三人得之者，亦同。
前二項之未遂犯罰之。


司法院資訊處製作；財團法人民間司法改革基金會備份。
